【裁判字號】    92,易,707
【裁判日期】    920425
【裁判案由】    竊盜
【裁判全文】
臺灣高雄地方法院刑事判決                          九十二年度易字第七七號
    公  訴  人  臺灣高雄地方法院檢察署檢察官
    被      告  甲○○
右列被告因贓物案件，經檢察官提起公訴（九十二年度偵字第三六九九號），本院判
決如左：
    主  文
甲○○故買贓物，累犯，處有期徒刑參月，如易科罰金，以參佰元折算壹日。
    事  實
一、甲○○曾於民國八十九年間因竊盜案件，經法院判處有期徒刑一年並確定在案，
    且於九十一年一月一日因縮短刑期執畢出獄而執行完畢，詎其竟仍不知悔改，明
    知牌照號碼為ＮＣＹ－八三九號重型機車（引擎號碼為ＥＥ二八五○七二號，此
    車為蔡秀指於九十二年二月十一日上午九時許，在高雄市前鎮區○○○街與崗山
    西街口所失竊之車，公訴人誤載為乙○○所有），並無懸掛車牌，亦無行車執照
    ，應為不詳姓名年籍之人所竊得之贓物，竟仍基於故買贓物之犯意，而於九十二
    年二月十一日在高雄市前鎮區漁港漁市場內，以新台幣（下同）二千元（公訴人
    誤載為三千元）向姓名、年籍不詳，綽號為「阿輝」之成年男子購入該機車作為
    代步之用。嗣於同日十七時五分許，甲○○騎乘該機車行經高雄市○鎮區○○路
    與崗山中街口時，為警查獲。
二、案經高雄市政府警察局前鎮分局報請台灣高雄地方法院檢察署檢察官偵查起訴。
    理  由
一、訊據被告甲○○固坦認其確於九十二年二月十一日在高雄市前鎮區漁港漁市場內
    ，以二千元向姓名、年籍不詳，綽號為「阿輝」之成年男子購入該機車作為代步
    之用，而該機車確實未懸掛車牌，綽號為「阿輝」之人亦未交付機車之行車執照
    。惟矢口否認上揭犯行，辯稱系爭機車確實係其向「阿輝」所購得，其並不知該
    車為贓車，然其仍願意為此行為負責等語。
二、惟查，系爭機車係所有權人蔡春指於九十二年二月十一日上午九時許，在高雄市
    前鎮區○○○街與崗山西街口所失竊之事實，業據證人即車輛所有權人蔡秀指之
    夫乙○○於警訊時證述甚詳，並有車輛竊盜、車牌失竊資料個別查詢報表─查詢
    車輛認可資料、贓物認領保管單等資料各一紙附卷可稽。是系爭機車係不詳姓名
    之人因犯財產罪所取得之物，為刑法贓物罪章所稱之贓物無訛。再機車之買賣雖
    未必須附連牌照及行車執照與機車一同交付，然該牌照及行車執照乃為證明機車
    合法取得及所有權來源之直接證據，是不論是否經監理機關辦理車輛過戶登記，
    一般人皆知在移轉機車動產所有權時，應有該二種證明文件之交付，始得保障己
    身之權利，以避免所購得者為贓車或對於機車出廠年份、現存價值等發生爭執。
    再查，證人乙○○復證述該輛機車之現存價值尚有一萬元，惟被告卻以二千元之
    低價即購得，亦不符二手車之市場價格。故綜合上情，足認被告於向該不詳姓名
    、年籍之「阿輝」購入該車輛時，應係明知該車為贓物，並基於故買贓物之犯意
    而與「阿輝」成立買賣行為，取得機車。是被告辯稱其並不知該車為贓物一節，
    委無足採。本件事證明確，被告上開贓物犯行，應堪認定。
二、核被告甲○○所為，係犯刑法第三百四十九條第二項故買贓物罪。爰審酌被告曾
    於八十九年間因竊盜案件，經法院判處有期徒刑一年並確定在案，且於九十一年
    一月一日因縮短刑期執畢出獄而執行完畢，詎其竟仍不知悔改，於五年內再犯本
    件有期徒刑以上刑之罪（此可參卷附被告刑案查註資料紀錄表、臺灣高等法院高
    雄分院被告全國前案資料紀錄表），為累犯，應依刑法第四十七條之規定，加重
    其刑及被告因貪慾圖利，故買他人所竊得之贓車，助長竊盜歪風，使原所有人難
    以回復其所有物，危害匪淺，及其所購得之贓車已經被害人取回，所生危害已減
    輕，及犯後態度等一切情狀，量處如主文所示之刑，並諭知易科罰金之折算標準
    ，以資懲儆。至扣案之鑰匙一支既非被告犯故買贓物所用之工具，亦非犯罪所得
    之物，自無從諭知沒收，併此敘明。
據上論斷，應依刑事訴訟法第二百九十九條第一項前段，刑法第三百四十九條第二項
、第四十七條、第四十一條第一項前段、罰金罰鍰提高標準條例第一條前段、第二條
，判決如主文。
中      華      民      國      九十二    年     四    月     二十五    日
                                  臺灣高雄地方法院刑事第二庭
                                      法  官    林靜梅
右正本證明與原本無異。
如不服本判決，應於判決送達後十日內，向本院提出上訴狀。
                                      書記官    洪生輝
中    華    民    國      九十二      年      四      月    二十八      日
附錄本案論罪科刑法條全文：
刑法第三百四十九條第二項：
  搬運、寄藏、故買贓物或為牙保者，處五年以下有期徒刑、拘役或科或併科一千元
  以下罰金。


司法院資訊處製作；財團法人民間司法改革基金會備份。
